臺灣苗栗地方法院民事小額判決
111年度苗小字第175號
原      告  張語槐  
被      告  吳璟閎  
上列被告因過失傷害案件，原告提起刑事附帶民事訴訟請求損害
賠償，經本院刑事庭裁定移送前來（110年度交簡附民字第22號
），本院於民國111年4月14日言詞辯論終結，判決如下：
    主      文
一、被告應給付原告新臺幣18,123元，及自民國110年5月4日起
    至清償日止，按年息5％計算之利息。
二、原告其餘之訴駁回。
三、訴訟費用新臺幣1,000元由被告負擔36％，餘由原告負擔。
四、本判決第一項得假執行。
五、原告其餘假執行之聲請駁回。　
    事實及理由
一、被告經合法通知，未於言詞辯論期日到場，核無民事訴訟法
    第386條各款所列情形，爰依原告之聲請，由其一造辯論而
    為判決。
二、原告主張：被告於民國109年4月24日20時20分許，駕駛車號
    000-0000號自用小客車，沿苗栗縣苗栗市中華路由北往南方
    向行駛，途經鴻福社區道路交岔路口處左轉時，明知汽車行
    駛至交岔路口左轉彎時，應距交岔路口30公尺前顯示方向燈
    ，行至交岔路口中心處左轉，且轉彎車應讓直行車先行，又
    當時並無不能注意之情事，其竟疏未注意而貿然左轉，適原
    告騎乘車號000-0000號普通重型機車（下稱系爭機車）沿同
    市中華路由南往北行經該路口，因突見被告所駕車輛左轉而
    煞閃不及，雙方車輛發生碰撞，原告人、車倒地，系爭機車
    因此受損，原告並受有左側膝部挫傷及右側食指挫傷等傷害
    （下稱系爭傷害）。爰依侵權行為之法律關係，請求被告賠
    償醫療費用新臺幣（下同）680元、薪資損失4,740元、機車
    修理費27,750元、代步交通費330元及精神慰撫金16,500元
    等語。並聲明：被告應給付原告5萬元，及自起訴狀繕本送
    達之翌日起至清償日止，按年息5％計算之利息；暨願供擔保
    請准宣告假執行。
三、被告則未於言詞辯論期日到場，亦未提出書狀作何聲明或陳
    述。
四、本院之判斷：　
　㈠查原告主張被告於109年4月24日20時20分許，駕駛車號000-0
    000號自用小客車，沿苗栗縣苗栗市中華路由北往南方向行
    駛，途經鴻福社區道路交岔路口處左轉時，疏未注意應距交
    岔路口30公尺前顯示方向燈，行至交岔路口中心處左轉，及
    轉彎車應讓直行車先行，即貿然左轉，適原告騎乘系爭機車
    沿同市中華路由南往北行經該路口，見狀閃避不及，雙方發
    生碰撞，原告人、車倒地，系爭機車因此受損，原告並受有
    系爭傷害等情，業據原告提出衛生福利部苗栗醫院診斷證明
    書、修車費統一發票為憑。被告上開行為並經本院以110年
    度苗交簡字第286號刑事判決認其犯無駕駛執照駕車之過失
    傷害罪，處拘役10日確定，亦有前揭刑事判決書在卷可稽（
    見本案卷第15-19頁），復經本院調取上開刑事案卷核閱無
    訛，堪信原告之主張為真實。
　㈡按因故意或過失，不法侵害他人之權利者，負損害賠償責任
    ；不法侵害他人之身體或健康者，對於被害人因此喪失或減
    少勞動能力，或增加生活上之需要時，應負損害賠償責任；
    不法侵害他人之身體、健康者，被害人雖非財產上之損害，
    亦得請求賠償相當之金額；又不法毀損他人之物者，被害人
    得請求賠償其物因毀損所減少之價額，民法第184條第1項前
    段、第193條第1項、第195條第1項前段、第196條分別定有
    明文。被告於前揭時、地駕車不慎撞擊原告騎乘之機車，致
    原告受有體傷及車損，原告依上開規定請求被告負賠償責任
    ，洵屬有據，茲就原告請求之項目及金額審酌如下：
　⒈原告請求醫療費用680元，業據提出衛生福利部苗栗醫院醫療
    費用收據為憑，並與該院出具之診斷證明書互核相符（見附
    民卷第7-9頁），應予准許。
　⒉原告主張其受傷期間無法工作，受有薪資損失4,740元，據其
    提出工作排班表為憑（見本案卷第35頁）；而被告就原告前
    揭主張，已於相當時期受合法通知，然未於言詞辯論期日到
    場，亦未提出書狀爭執，依民事訴訟法第280條第3項、第1
    項規定，視同自認，堪信原告之主張為真實，亦應予准許。
　⒊原告請求機車維修費27,750元，雖提出順興機車行出具之統
    一發票為證（見附民卷第11頁）；惟請求賠償物被毀損所減
    少之價值，得以修復費用為估定標準，但以必要者為限，例
    如修理材料費以新品換舊品應予折舊（最高法院77年第9次
    民事庭會議決議參照）。查系爭機車為106年11月出廠，有
    公路監理電子閘門車籍查詢資料可證（見本案卷第21頁），
    至事故發生即受損之109年4月24日止，已使用約2年6月，依
    上開說明，以新品換舊品而更換之零件，即應予折舊。而依
    行政院所頒「固定資產耐用年數表」及「固定資產折舊率表
    」，機車之耐用年數為3年，依定率遞減法每年折舊1000分
    之536計算，原告請求之零件修復費用，其折舊額為23,377
    元【第1年折舊額：27,750元×0.536＝14,874元，第2年折舊
    額：（27,750元－14,874元）×0.536＝6,902元，第3年折舊額
    ：（27,750元－14,874元－6,902元）×0.536×6/12＝1,601元，
    累計折舊：14,874元＋6,902元＋1,601元＝23,377元，元以下
    四捨五入】，扣除折舊後之殘值為4,373元（計算式：27,75
    0元－23,377元＝4,373元）。故原告主張之機車維修費，在4,
    373元範圍內屬必要，逾此範圍，即非可採。
　⒋原告主張因系爭機車受損而支出代步交通費330元乙節，業據
    提出計程車費收據為憑（見附民卷第11頁）。本院審酌系爭
    機車維修期間確有不能使用之情形，且該代步費支出之日期
    、金額，均未逾合理範圍，應予准許。
　⒌又非財產上損害之慰撫金數額，究竟若干為適當，應斟酌兩
    造身分、地位、經濟狀況、加害程度及其他各種情形，俾為
    審判之依據（最高法院86年度台上字第511號、第3537號判
    決參照）。原告因本件車禍受有系爭傷害，須承受身體上之
    疼痛與不適，堪認精神上亦受有相當程度之痛苦。又原告目
    前就讀大學，在餐廳打工，時薪178元，108年無申報所得，
    109年申報所得為94,771元，名下無財產；被告學歷為五專
    畢業，在工地工作，日薪2,000元，108年申報所得為92,876
    元、109年申報所得為56,179元，名下無財產等情，分別經
    原告於本院審理時及被告於刑事案件中陳述明確，並有兩造
    稅務電子閘門財產所得調件明細表可憑（見刑案卷第33頁、
    本案卷第42頁及證物袋）。本院斟酌兩造前開教育程度、身
    分、地位、經濟狀況，並考量被告過失情節及原告傷勢輕重
    程度，認原告請求精神慰撫金16,500元尚屬過高，應以8,00
    0元為適當。
五、綜上所述，原告依侵權行為之法律關係，請求被告給付18,1
    23元（含醫療費用680元、薪資損失4,740元、機車維修費4,
    373元、代步交通費330元、慰撫金8,000元），及自起訴狀
    繕本送達翌日即110年5月4日起至清償日止，按年息5％計算
    之遲延利息，為有理由，應予准許；逾此範圍之請求，則無
    理由，應予駁回。
六、本件原告勝訴部分，係適用小額程序所為被告敗訴之判決，
    依民事訴訟法第436條之20規定，應依職權宣告假執行。原
    告陳明願供擔保請准宣告假執行，僅係促使法院職權發動，
    不另為准駁之諭知。至原告敗訴部分，其假執行之聲請已失
    所依附，應予駁回。
七、本件事證已臻明確，原告其餘攻擊防禦方法及所提證據，核
    於判決結果不生影響，爰不一一論述，附此敘明。　　
八、訴訟費用負擔之依據：民事訴訟法第79條。 
中　　華　　民　　國　　111 　年　　5 　　月　　 5　　日
                  苗栗簡易庭  法　官　顏苾涵
以上正本係照原本作成。
如不服本判決，應於判決送達後20日內，以判決違背法令為理由
，向本院提出上訴狀並表明上訴理由，及須按他造當事人之人數
附繕本。如委任律師提起上訴者，應一併繳納上訴審裁判費。
上訴理由應表明：
  一、原判決所違背之法令及其具體內容，
  二、依訴訟資料可認為原判決有違背法令之具體事實。
如未表明上訴理由者，應於上訴後20日內向本院提出上訴理由。
當事人如對本件訴訟內容有所疑義，得聲請閱卷。
                              書記官　楊慧萍
中　　華　　民　　國　　111 　年　　5 　　月　　 5　　日